【裁判字號】    97,簡上,50
【裁判日期】    970623
【裁判案由】    傷害
【裁判全文】
臺灣花蓮地方法院刑事判決              97年度簡上字第50號
上  訴  人  臺灣花蓮地方法院檢察署檢察官
被      告  乙○○
                    號
上列上訴人因被告犯傷害案件，不服本院中華民國97年2 月22日
96年度花簡字第1065號之第一審判決（聲請簡易判決處刑書案號
：96年度偵字第2236號），提起上訴，本院管轄之第二審合議庭
判決如下：
    主  文
上訴駁回。
    事實及理由
一、本案經本院審理結果，認第一審判決認事用法及量刑均無不
    當，應予維持，並引用第一審簡易判決書記載之事實、證據
    及理由。
二、檢察官循告訴人甲○○之請求，以被告乙○○於案發後，未
    曾向告訴人表示歉意及洽談和解事宜，犯後態度不佳，原審
    僅量處被告拘役50日，經減刑後為拘役25日，顯然過輕。又
    告訴人於原審請求傳喚證人劉安妮、曾騰慶、楊素貞而未獲
    准，難令告訴人甘服為由，提起上訴，固非無見。惟按量刑
    之輕重，係事實審法院得依職權自由裁量之事項，茍已斟酌
    刑法第57條各款所列情狀而未逾越法定刑度，則不得遽指為
    違法；又刑罰之量定屬法院自由裁量之職權行使，但仍應審
    酌刑法第57條所列各款事由及一切情狀，為酌量輕重之標準
    ，並非漫無限制，在同一犯罪事實與情節，如別無其他加重
    或減輕之原因，下級法院量定之刑，亦無過重或失輕之不當
    情形，則上級法院對於下級法院之職權行使，原則上應予尊
    重，最高法院72年度臺上字第6696號判例、85年度臺上字第
    2446號判決意旨可資參照。經查：檢察官聲請簡易判決處刑
    之犯罪事實，被告並不爭執，復有證人即告訴人、證人鄒心
    潔、陳宏山、蔡財福、楊素貞、劉安妮之證述及告訴人之診
    斷證明書、受傷照片在卷可資佐證，是原審就此認定事實自
    無違誤。又原審基此犯罪事實之認定，在法定刑度內為量刑
    ，且已就檢察官執以上訴之諸般事由加以審酌，而於簡易判
    決書理由欄三詳細論列（按原審已就被告素行、被告因停車
    糾紛而與告訴人互毆之犯罪動機、告訴人所受傷害之程度、
    被告未與告訴人和解及被告坦承犯行之態度等情狀均加以審
    酌），並無逾越法律規定範圍或濫用權限情事。再者，本院
    依刑法第57條之規定，審酌被告素行、犯罪動機、目的、告
    訴人之傷勢，及被告犯罪後坦承犯行，惟迄未與告訴人和解
    之態度等一切情狀，亦認原審所量處刑度尚稱允當，並無量
    刑過輕之情形，從而，檢察官上訴請求撤銷改判，為無理由
    ，應予駁回。至告訴人請求傳喚證人劉安妮、曾騰慶、楊素
    貞，惟本件事實已明，且公訴人亦認無傳喚必要而捨棄傳喚
    ，是本院認無傳喚上開證人之必要，附此說明。
據上論斷，應依刑事訴訟法第455條之1第3項、第368條、第373
條，判決如主文。
本案經檢察官張立中到庭執行職務
中    華    民    國    97    年    6     月    23    日
                  刑事第二庭  審判長法官   林碧玲
                                  法  官   林恒祺
                                  法  官   吳韻馨
上列正本證明與原本無異。
本件不得上訴。
中    華    民    國    97    年    6     月    23    日
                                  書記官


司法院資訊處製作；財團法人民間司法改革基金會備份。
